---
title: "Analisa Klasifikasi Pinjaman untuk Sektor UMKM"
output: html_document
---

Perusahaan Alembert merupakan perusahaan yang bergerak di bidang layanan pinjaman usaha bagi sektor UMKM. Karena adanya pandemik ini, perusahaan berusaha memberikan pelayanan berupa keringanan pinjaman bagi pelanggan yang disebut sebagai rekomendasi tindak lanjut. Pemberian rekomendasi tindak lanjut pada pelanggan ini didasari pada kriteria tertentu, dan perlu ditentukan faktor-faktor apa saja yang berpengaruh sehingga pelanggan mendapatkan treatment tertentu yang masuk dalam rekomendasi tindak lanjut program dari perusahaan.

Tujuan Project: Klasifikasi nasabah yang akan dimasukkan pada rekomendasi tindak lanjut. Pada kelas target rekomendasi tindak lanjut ini sendiri terdiri dari beberapa kelas seperti restrukturisasi dan angsuran biasa.

Model: Regresi multinomial.

Referensi model (Ref): Kelas pada rekomendasi tindak lanjut yang memiliki banyak pelanggan.

Data: Data yang digunakan terdiri dari 1000 baris.

```{R}
data1 = read.csv("https://storage.googleapis.com/dqlab-dataset/project.csv")
data = read.csv("project.csv")
```

```{r}
# Enam baris teratas data
head(data)

# Tampilkan tipe data setiap kolomnya
str(data)
```

```{r}
#menampilkan statistik deskriptif pada data yang dimiliki. Jika diinginkan lebih spesifik maka dapat dilakukan pada kolom tertentu pada tabel data yang kita punya. Tentunya kita dapat menggunakan accessor $ untuk memilih kolom yang diinginkan dari data

summary(data$OSL)
```

```{r}
#statistik deskriptif untuk seluruh kolom data

summary(data)
```

```{r}
data_reduce = data[,-1:-2]
data_reduce
```

```{r}
# menghapus kolom
data_reduce1 = data[, -1,-2]
data_reduce = data[-c(1,2)]
colnames(data_reduce1)
colnames(data_reduce)
```

```{r}
#  uji chi-square dapat digunakan untuk melihat hubungan antar variabel kategorik

data_kategorik = data_reduce[, c("KONDISI_USAHA", "KONDISI_JAMINAN", "REKOMENDASI_TINDAK_LANJUT")]
data_reduce$REKOMENDASI_TINDAK_LANJUT = as.factor(data_reduce$REKOMENDASI_TINDAK_LANJUT)

chisq.test(data_kategorik$KONDISI_USAHA, data_kategorik$REKOMENDASI_TINDAK_LANJUT)
chisq.test(data_kategorik$KONDISI_JAMINAN, data_kategorik$REKOMENDASI_TINDAK_LANJUT)
```

```{r}
# Korelasi antar variabel data untuk melihat hubungan antar variabel numerikal

library(corrplot)
library(ggcorrplot)

M = data_reduce[,8:11]

# Library Corrplot
# -- Pearson Correlation
par(mfrow=c(2,2))
corrplot(cor(M), type="upper", order="hclust")
corrplot(cor(M), method="square", type="upper")
corrplot(cor(M), method="number", type="lower")
corrplot(cor(M), method="ellipse")

# -- Kendall Correlation
par(mfrow=c(2,2))
corrplot(cor(M, method="kendall"), type="upper", order="hclust")
corrplot(cor(M, method="kendall"), method="square", type="upper")
corrplot(cor(M, method="kendall"), method="number", type="lower")
corrplot(cor(M, method="kendall"), method="ellipse")

#library ggcorrplot
corr = round(cor(M), 1) # Pearson Correlation
ggcorrplot(round(cor(M),1),
		  hc.order = TRUE,
		  type = "lower",
		  lab = TRUE,
		  lab_size = 3,
	 	  method ="circle",
		  colors = c("tomato2", "white", "springgreen3"),
		  title = "Correlogram of Data Nasabah",
		  ggtheme = theme_bw)
```

Pemilihan fitur/independent variabel/input
Dalam melakukan pemodelan tentu kita perlu meninjau variabel-variabel apa saja yang berpengaruh pada model kita, khususnya pada klasifikasi. Pada kesempatan ini kita menggunakan model Regresi Multinomial.

Lalu bagaimana menentukan variabel apa saja yang berpengaruh tersebut?

Ada banyak alternatif, salah satunya ialah Information Gain. Melalui information gain diambil nilai importance variabel yang lebih dari 0.02 (kamu dapat eksplorasi apa yang terjadi apabila kita mengambil nilai yang kurang dari 0.02).

```{r}
# sintak berikut untuk memilih kolom-kolom yang akan diproses:

colnames(data_reduce)
data_select = data_reduce[,c("KARAKTER", "KONDISI_USAHA", "KONDISI_JAMINAN", "STATUS", "KEWAJIBAN", "OSL", "KOLEKTIBILITAS", "REKOMENDASI_TINDAK_LANJUT")]
data_select
```

```{r}
# Menghapus / memangkas Nilai NA Value

data_non_na = na.omit(data_select)
```

Transformasi Data
Untuk memberikan performa model yang baik,  maka pada data kita perlu dilakukan treatment tertentu, misalnya dilakukan scalling atau dilakukan pengelompokan data atau disebut juga bucketing.

```{r}
# Transformasi Data
data_select_new = data_select
data_select_new$KEWAJIBAN = scale(data_select_new$KEWAJIBAN)[, 1]
data_select_new$OSL = scale(data_select_new$OSL)[, 1]
data_select_new$KEWAJIBAN = cut(data_select_new$KEWAJIBAN, breaks = c(-0.354107,5,15,30))
data_select_new$KEWAJIBAN = as.factor(data_select_new$KEWAJIBAN)
data_select_new$OSL = cut(data_select_new$OSL, breaks = c(-0.60383,3,10,15))
data_select_new$OSL = as.factor(data_select_new$OSL)
data_select_new = na.omit(data_select_new)
```

Training Data
Sebelum masuk pada pemodelan, kita perlu memisahkan data kita menjadi training dan testing (ada pula yang membaginya menjadi training, testing, dan validasi).

Tujuan dari pemisahan data ini ialah untuk melihat kemampuan model kita untuk melakukan prediksi sebagaimana tujuan dari pemodelan kita.
```{r}
# Training dan Testing Data
library(caret)
index = createDataPartition(data_select_new$REKOMENDASI_TINDAK_LANJUT, p= .95, list=FALSE)
train = data_select_new[index,]
test = data_select_new[-index,]
train
test
```

Pemodelan/Modelling
Sekarang kita siap untuk masuk pada pemodelan.

Ingat bahwa kita menggunakan Model Regresi Multinomial, dimana kita perlu menentukan referensi dari kelas target.

Referensi kelas target ini ialah kelas yang memiliki jumlah anggota terbanyak.
```{r}
train2 = train
# Setting The Reference
train2$REKOMENDASI_TINDAK_LANJUT = relevel(train2$REKOMENDASI_TINDAK_LANJUT, ref = "Angsuran Biasa")

# Training Model
require(nnet)

#Training The Multinominal Model
multinom_model = multinom(REKOMENDASI_TINDAK_LANJUT ~ ., data = train2)

# Checking The Model
summary(multinom_model)

# Converting The Coefficient The Odds By Taking The Exponantial Of The Coefficients
exp(coef(multinom_model))
head(round(fitted(multinom_model), 2))

# Predicting The Value For Train Dataset
train2$ClassPredicted = predict(multinom_model, newdata = train2, "class")
```

Untuk keperluan tertentu, kita perlu mengetahui peluang dari tiap baris data (perwakilan dari pelanggan) untuk masuk pada kelas target tertentu.

Tujuannya ialah untuk melihat seberapa pengaruh model untuk melakukan klasifikasi. Selain itu bisa juga dari sudut pandang bisnis, dalam kasus real penentuan threshold pada nilai peluang juga dikaitkan dengan beberapa faktor, misalnya revenue pelanggan.

Untuk melihat nilai peluang bahwa suatu pelanggan masuk pada kelas target tertentu lakukanlah sintak berikut:
```{r}
train_prob = predict(multinom_model, newdata = train2, "probs")
df = train_prob
df$max = apply(df, 1, max)
train2$score = df$max
test_prob = predict(multinom_model, newdata = test, "probs")
df2 = test_prob
df2$max = apply(df2, 1, max)

# Building classification table
tab_train = table(train2$REKOMENDASI_TINDAK_LANJUT, train2$ClassPredicted)
round((sum(diag(tab_train))/sum(tab_train))*100,4)
test$ClassPredicted = predict(multinom_model, newdata = test, "class")
test$score = df2$max
tab_test = table(test$REKOMENDASI_TINDAK_LANJUT, test$ClassPredicted)
round((sum(diag(tab_test))/sum(tab_test))*100,4)
```

```{r}

```

