---
title: "latihanQuiz"
output: html_document
---

```{r}
# untuk menunjukkan entry yang ada pada vektor A tidak terdapat pada vektor B
A = c(3,6,9,12) 
B = c(4,6,7,8)
setdiff(A, B)
```

```{r}
#data frame memilih data dengan Jenis Kelamin ‘Lak-laki’ dan dan Pekerjaan ‘Dosen’
df <- data.frame("No" = c("1","2","3","4"), "Jenis_Kelamin" = c("Laki - laki", "Perempuan", "Laki - laki", "Laki - laki"), "Pekerjaan" = c("Dosen", "Data Scientist", "Dosen", "Guru"), "Pendidikan_terakhir" = c("S2", "S3", "S3", "S2"))
df
subset(df, Jenis_Kelamin == "Laki - laki" & Pekerjaan == "Dosen")
```

```{r}
# Menampilkan data NA
A = c(2, NA, 3)
sum(is.na(A))
```


Ukuran keragaman 2 peubah/variabel/feature pada suatu data set dapat ditinjau dengan cara : Melihat grafik kovariansi


Ukuran variabilitas dari suatu data dapat ditinjau melalui :
Jangkauan, jangkauan antar kuartil, variansi, standar deviasi, dan koefisien variasi


```{r}
# Menggabungkan beberapa data frame
library("plyr")  
A = data.frame(kolom1 = 1:2)
B = data.frame(kolom2 = 3)
c = rbind.fill(A, B)
c
```

```{r}
# Menampilkan data yang tidak habis dibagi 2
numbers <- seq(1, 10)
for (number in numbers) {
	if (number %% 2){
		print(number)
	}
}
```

metode berikut ini yang menjadikan vektor memiliki nilai berulang : rep()

yang digunakan untuk mendapatkan quantil dari suatu dataset :  quantile()


```{r}

```

